hr_HR.aff
SET UTF-8

TRY abcčćdđefghijklmnoprsštuvzžqwxyABCČĆDĐEFGHIJKLMNOPRSŠTUVQWXY-

ICONV 33
ICONV ȁ a
ICONV â a
ICONV à a
ICONV á a
ICONV ā a
ICONV ȅ e
ICONV ȇ e
ICONV è e
ICONV é e
ICONV ē e
ICONV ȉ i
ICONV î i
ICONV ì i
ICONV í i
ICONV ī i
ICONV ȍ o
ICONV ô o
ICONV ò o
ICONV ó o
ICONV ō o
ICONV ȕ u
ICONV û u
ICONV ù u
ICONV ú u
ICONV ū u
ICONV ȑ r
ICONV ȓ r
ICONV ŕ r
ICONV č c
ICONV ć c
ICONV đ d
ICONV š s
ICONV ž z

FLAG long

NEEDAFFIX ZZ	
CIRCUMFIX ZY	
KEEPCASE ZX	
ONLYINCOMPOUND ZW	
COMPOUNDFLAG ZV	
COMPOUNDBEGIN ZU	
COMPOUNDMIDDLE ZT	
COMPOUNDEND ZS	
COMPOUNDPERMITFLAG ZR	
COMPOUNDFORBIDFLAG ZQ	

NOSUGGEST ZP	
SUBSTANDARD ZO	

FORBIDDENWORD ZN	
WARN ZM	

BREAK 2
BREAK ^-
BREAK -$

WORDCHARS -0123456789

COMPOUNDMIN 1
COMPOUNDRULE 7
COMPOUNDRULE (YB)(YE)	
COMPOUNDRULE (YD)(YF)	
COMPOUNDRULE (YA)*(YC)(YD)(YE)	
COMPOUNDRULE (YA)*(YG)(YD)(YF)	
COMPOUNDRULE (YA)*(YB)(YE)	
COMPOUNDRULE (YH)(YJ)(YK)	
COMPOUNDRULE (YI)(YJ)(YL)	

REP 99
REP x ks
REP xy ksi
REP dk tk
REP tc dc
REP c k
REP c ds
REP c ts
REP č ć
REP ć č
REP đ dž
REP dž đ
REP dž č
REP e ije
REP je ije
REP ije je
REP iju i
REP i je
REP ia ija
REP is ijs
REP zš š
REP zč šč
REP zc sc
REP zk sk
REP zi$ gi
REP ci$ ki
REP ki$ ci
REP bč pč
REP gi zi
REP bs ps
REP dk tk
REP pt bd
REP sd zd
REP tš dš
REP st tst
REP ts ds
REP ^čiž čiz
REP žc šc
REP št š
REP st s
REP sč šč
REP sk stk
REP vn mn
REP nc ns
REP mlj mnj
REP mnj mlj
REP nis nijs
REP zp sp
REP j dž
REP jel je_li
REP jeli je_li
REP ljnj nj
REP lj nj
REP kno ktno
REP vši ći
REP ći vši
REP skuj šć
REP kdž gdž
REP ini inu
REP rni rnu
REP vežen vezen
REP nešen nesen
REP dreti$ derati
REP natn nantn
REP najs naes
REP bčanci$ pčanki
REP ^pretč predč
REP ^prenat prednat
REP avaon ovaonic
REP on onic
REP dvgn dvagn
REP arn arnic
REP vaoc$ valac
REP ioc$ ilac
REP ^poveč več
REP aću$ at_ću
REP aćeš$ at_ćeš
REP aće$ at_će
REP aćemo$ at_ćemo
REP aćete$ at_ćete
REP iću$ it_ću
REP ićeš$ it_ćeš
REP iće$ it_će
REP ićemo$ it_ćemo
REP ićete$ it_ćete
REP šću$ st_ću
REP šćeš$ st_ćeš
REP šće$ st_će
REP šćemo$ st_ćemo
REP šćete$ st_ćete
REP eću$ et_ću
REP ećeš$ et_ćeš
REP eće$ et_će
REP ećemo$ et_ćemo
REP ećete$ et_ćete
REP nuću$ nut_ću
REP nućeš$ nut_ćeš
REP nuće$ nut_će
REP nućemo$ nut_ćemo
REP nućete$ nut_ćete




AF 98
AF ZZ	
AF ZY	
AF ZX	
AF ZW	
AF ZV	
AF ZU	
AF ZT	
AF ZS	
AF ZR	
AF ZQ	
AF ZP	
AF ZO	
AF ZN	
AF ZM	
AF YA	
AF YB	
AF YC	
AF YD	
AF YECHCJZPZZ	
AF YFCICJZPZZ	
AF YG	
AF YH	
AF YIZX	
AF YJZW	
AF YK	
AF YL	
AF YM	
AF YN	
AF YO	
AF YP	
AF YQ	
AF YR	
AF YS	
AF YT	
AF YU	
AF YV	
AF YW	
AF YX	
AF YY	
AF YZ	
AF YAYBYG	
AF YAYBYC	
AF YAYBYG	
AF YAYDYG	
AF XA	
AF XC	
AF XE	
AF XG	
AF XH	
AF XI	
AF XJ	
AF XL	
AF XM	
AF XO	
AF XP	
AF XQ	
AF XR	
AF XS	
AF XU	
AF XV	
AF XW	
AF XX	
AF XAXH	
AF XAXI	
AF XAXL	
AF XAXM	
AF XCXD	
AF XCXE	
AF XEXG	
AF XHXI	
AF XKXP	
AF XPXW	
AF XSXT	
AF XTXW	
AF XWXZ	
AF XAXHXI	
AF XAXHXJ	
AF XAXHXL	
AF XAXIXK	
AF XAXIXL	
AF XCXDXE	
AF XCXEXG	
AF XHXIXL	
AF XAXHXIXJ	
AF XAXHXIXL	
AF XAXHXJXL	
AF XAXIXKXL	
AF XCXDXEXG	
AF XAXHXIXJXL	
AF XN	
AF XPXZ	
AF AAACZZ	
AF ABADANAOBBBCBEBFBHBIBJBKBLBMZZ	
AF BBBDBEBGBHBIBJZZ	
AF CICJZZ	
AF CLZZ	
AF CKZZ	
AF CMZZ	




SFX AA Y 1
SFX AA 0 0 .	Njd.m.r

SFX AB Y 3
SFX AB 0 a .	Gjd.m.r
SFX AB 0 u .	Djd.m.r
SFX AB 0 u .	Ljd.m.r

SFX AC Y 1
SFX AC 0 a .	Ajd.m.r

SFX AD Y 1
SFX AD 0 0 .	Ajd.m.r

SFX AE Y 1
SFX AE 0 e .	Vjd.m.r

SFX AF Y 1
SFX AF 0 u .	Vjd.m.r

SFX AG Y 1
SFX AG 0 om .	Ijd.m.r

SFX AH Y 1
SFX AH O em .	Ijd.m.r

SFX AI Y 2
SFX AI 0 i . Nmn.m.r
SFX AI 0 i . Vmn.m.r

SFX AJ Y 3
SFX AJ 0 ima .	Dmn.m.r
SFX AJ 0 ima .	Lmn.m.r
SFX AJ 0 ima .	Imn.m.r

SFX AK Y 1
SFX AK 0 a .	Gmn.m.r

SFX AL Y 1
SFX AL 0 e .	Amn.m.r

SFX AM Y 1
SFX AM 0 0 .	Njd.s.r

SFX AN Y 1
SFX AN 0 o .	Njd.s.r

SFX AO Y 5
SFX AO 0 a .	Gjd.s.r
SFX AO 0 u .	Djd.s.r
SFX AO 0 o .	Ajd.s.r
SFX AO 0 o .	Vjd.s.r
SFX AO 0 u .	Ljd.s.r

SFX AP Y 7
SFX AP 0 a .	Nmn.s.r
SFX AP 0 a .	Gmn.s.r
SFX AP 0 ima .	Dmn.s.r
SFX AP 0 a .	Amn.s.r
SFX AP 0 a .	Vmn.s.r
SFX AP 0 ima .	Lmn.s.r
SFX AP 0 ima .	Imn.s.r

SFX AQ Y 6
SFX AQ 0 e .	Njd.s.r
SFX AQ 0 a .	Gjd.s.r
SFX AQ 0 u .	Djd.s.r
SFX AQ 0 e .	Ajd.s.r
SFX AQ 0 e .	Vjd.s.r
SFX AQ 0 u .	Ljd.s.r

SFX AR Y 1
SFX AR 0 em .	Ijd.s.r

SFX AS Y 1
SFX AS 0 om .	Ijd.s.r

SFX AT Y 7
SFX AT 0 a .	Nmn.s.r
SFX AT 0 a .	Gmn.s.r
SFX AT 0 ima .	Dmn.s.r
SFX AT 0 a .	Amn.s.r
SFX AT 0 a .	Vmn.s.r
SFX AT 0 ima .	Lmn.s.r
SFX AT 0 ima .	Imn.s.r

SFX AU Y 5
SFX AU 0 a .	Njd.ž.r
SFX AU 0 e .	Gjd.ž.r
SFX AU 0 u .	Ajd.ž.r
SFX AU 0 o .	Vjd.ž.r
SFX AU 0 om .	Ijd.ž.r

SFX AV Y 2
SFX AV 0 i .	Djd.ž.r
SFX AV 0 i .	Ljd.ž.r

SFX AW Y 6
SFX AW 0 e .	Nmn.ž.r
SFX AW 0 ama .	Dmn.ž.r
SFX AW 0 e .	Amn.ž.r
SFX AW 0 e .	Vmn.ž.r
SFX AW 0 ama .	Lmn.ž.r
SFX AW 0 ama .	Imn.ž.r

SFX AX Y 1
SFX AX 0 a .	Gmn.ž.r

SFX AY Y 10
SFX AY 0 0 .	Njd.ž.r
SFX AY 0 i .	Gjd.ž.r
SFX AY 0 i .	Djd.ž.r
SFX AY 0 0 .	Ajd.ž.r
SFX AY 0 i .	Vjd.ž.r
SFX AY 0 i .	Ljd.ž.r
SFX AY 0 i .	Ijd.ž.r
SFX AY 0 lju v	Ijd.ž.r
SFX AY 0 ju l	Ijd.ž.r
SFX AY st šću st	Ijd.ž.r

SFX AZ Y 7
SFX AZ 0 i .	Nmn.ž.r
SFX AZ 0 i .	Gmn.ž.r
SFX AZ 0 ima .	Dmn.ž.r
SFX AZ 0 i .	Amn.ž.r
SFX AZ 0 i .	Vmn.ž.r
SFX AZ 0 ima .	Lmn.ž.r
SFX AZ 0 ima .	Imn.ž.r

SFX BA Y 1
SFX BA 0 0 .	Njd.m.r

SFX BB Y 1
SFX BB 0 i . Njd.m.r

SFX BC Y 13
SFX BC 0 og .	Gjd.m.r
SFX BC 0 oga .	Gjd.m.r
SFX BC 0 om .	Djd.m.r
SFX BC 0 ome .	Djd.m.r
SFX BC 0 omu .	Djd.m.r 
SFX BC 0 og .	Ajd.m.r
SFX BC 0 oga .	Ajd.m.r
SFX BC 0 i .	Ajd.m.r
SFX BC 0 i .	Vjd.m.r
SFX BC 0 om .	Ljd.m.r
SFX BC 0 ome .	Ljd.m.r
SFX BC 0 omu .	Ljd.m.r
SFX BC 0 im .	Ijd.m.r

SFX BD Y 11
SFX BD 0 eg .	Gjd.m.r
SFX BD 0 ega .	Gjd.m.r
SFX BD 0 em .	Djd.m.r
SFX BD 0 emu .	Djd.m.r 
SFX BD 0 eg .	Ajd.m.r
SFX BD 0 ega .	Ajd.m.r
SFX BD 0 i .	Ajd.m.r
SFX BD 0 i .	Vjd.m.r
SFX BD 0 em .	Ljd.m.r
SFX BD 0 emu .	Ljd.m.r
SFX BD 0 im .	Ijd.m.r

SFX BE Y 10
SFX BE 0 i .	Njd.m.r
SFX BE 0 ih .	Gjd.m.r
SFX BE 0 im .	Djd.m.r
SFX BE 0 ima .	Djd.m.r
SFX BE 0 e .	Ajd.m.r
SFX BE 0 i .	Vjd.m.r
SFX BE 0 im .	Ljd.m.r
SFX BE 0 ima .	Ljd.m.r
SFX BE 0 im .	Ijd.m.r
SFX BE 0 ima .	Ijd.m.r

SFX BF Y 12
SFX BF 0 o .	Njd.s.r
SFX BF 0 og .	Gjd.s.r
SFX BF 0 oga .	Gjd.s.r
SFX BF 0 om .	Djd.s.r
SFX BF 0 ome .	Djd.s.r
SFX BF 0 omu .	Djd.s.r
SFX BF 0 o .	Ajd.s.r
SFX BF 0 o .	Vjd.s.r
SFX BF 0 om .	Ljd.s.r
SFX BF 0 ome .	Ljd.s.r
SFX BF 0 omu .	Ljd.s.r
SFX BF 0 im .	Ijd.s.r

SFX BG Y 10
SFX BG 0 e .	Njd.s.r
SFX BG 0 eg .	Gjd.s.r
SFX BG 0 ega .	Gjd.s.r
SFX BG 0 em .	Djd.s.r
SFX BG 0 emu .	Djd.s.r
SFX BG 0 e .	Ajd.s.r
SFX BG 0 e .	Vjd.s.r
SFX BG 0 em .	Ljd.s.r
SFX BG 0 emu .	Ljd.s.r
SFX BG 0 im .	Ijd.s.r

SFX BH Y 10
SFX BH 0 a .	Nmn.s.r
SFX BH 0 ih .	Gmn.s.r
SFX BH 0 im .	Dmn.s.r
SFX BH 0 ima .	Dmn.s.r
SFX BH 0 a .	Amn.s.r
SFX BH 0 a .	Vmn.s.r
SFX BH 0 im .	Lmn.s.r
SFX BH 0 ima .	Lmn.s.r
SFX BH 0 im .	Imn.s.r
SFX BH 0 ima .	Imn.s.r

SFX BI Y 7
SFX BI 0 a .	Njd.ž.r
SFX BI 0 e .	Gjd.ž.r
SFX BI 0 oj .	Djd.ž.r
SFX BI 0 u .	Ajd.ž.r
SFX BI 0 a .	Vjd.ž.r
SFX BI 0 oj .	Ljd.ž.r
SFX BI 0 om .	Ijd.ž.r

SFX BJ Y 10
SFX BJ 0 e .	Nmn.ž.r
SFX BJ 0 ih .	Gmn.ž.r
SFX BJ 0 im .	Dmn.ž.r
SFX BJ 0 ima .	Dmn.ž.r
SFX BJ 0 e .	Amn.ž.r
SFX BJ 0 e .	Vmn.ž.r
SFX BJ 0 im .	Lmn.ž.r
SFX BJ 0 ima .	Lmn.ž.r
SFX BJ 0 im .	Imn.ž.r
SFX BJ 0 ima .	Imn.ž.r

SFX BK Y 1
SFX BK 0 i .	Vjd.m.r

SFX BL Y 1
SFX BL 0 im .	Ijd.m.r

SFX BM Y 1
SFX BM 0 im .	Ijd.s.r

SFX BN Y 2
SFX BN 0 0 ti	po:glagol infinitiv
SFX BN i 0 ti	po:glagol infinitiv_krnji

SFX BO Y 6
SFX BO 0 im .	1.l.jd-prezent
SFX BO 0 iš .	2.l.jd-prezent
SFX BO 0 i .	3.l.jd-prezent
SFX BO 0 imo .	1.l.mn-prezent
SFX BO 0 ite .	2.l.mn-prezent
SFX BO 0 e .	3.l.mn-prezent

SFX BP Y 5
SFX BP 0 em .	1.l.jd-prezent
SFX BP 0 eš .	2.l.jd-prezent
SFX BP 0 e .	3.l.jd-prezent
SFX BP 0 emo .	1.l.mn-prezent
SFX BP 0 ete .	2.l.mn-prezent

SFX BQ Y 5
SFX BQ 0 am .	1.l.jd-prezent
SFX BQ 0 aš .	2.l.jd-prezent
SFX BQ 0 a .	3.l.jd-prezent
SFX BQ 0 amo .	1.l.mn-prezent
SFX BQ 0 ate .	2.l.mn-prezent

SFX BR Y 1
SFX BR 0 u .	3.l.mn

SFX BS Y 6
SFX BS 0 o .	jd.m.r	po:pridjev_glagolski
SFX BS 0 la .	jd.ž.r	po:pridjev_glagolski
SFX BS 0 lo .	jd.s.r	po:pridjev_glagolski
SFX BS 0 li .	mn.m.r	po:pridjev_glagolski
SFX BS 0 le .	mn.ž.r	po:pridjev_glagolski
SFX BS 0 la .	mn.s.r	po:pridjev_glagolski

SFX BT Y 6
SFX BT 0 n .	jd.m.r	po:pridjev_glagolski
SFX BT 0 na .	jd.ž.r	po:pridjev_glagolski
SFX BT 0 no .	jd.s.r	po:pridjev_glagolski
SFX BT 0 ni .	mn.m.r	po:pridjev_glagolski
SFX BT 0 ne .	mn.ž.r	po:pridjev_glagolski
SFX BT 0 na .	mn.s.r	po:pridjev_glagolski

SFX BU Y 6
SFX BU 0 t .	jd.m.r	po:pridjev_glagolski
SFX BU 0 ta .	jd.ž.r	po:pridjev_glagolski
SFX BU 0 to .	jd.s.r	po:pridjev_glagolski
SFX BU 0 ti .	mn.m.r	po:pridjev_glagolski
SFX BU 0 te .	mn.ž.r	po:pridjev_glagolski
SFX BU 0 ta .	mn.s.r	po:pridjev_glagolski

SFX BV Y 1
SFX BV 0 ši .	po:prilog_prošli

SFX BW Y 1
SFX BW 0 ći .	po:prilog_sadašnji

SFX BX Y 3
SFX BX 0 j .	1.l.jd-imperativ
SFX BX 0 jmo .	2.l.mn-imperativ
SFX BX 0 jte .	3.l.mn-imperativ

SFX BY Y 3
SFX BY 0 i .	1.l.jd-imperativ
SFX BY 0 imo .	2.l.mn-imperativ
SFX BY 0 ite .	3.l.mn-imperativ

SFX BZ Y 6
SFX BZ 0 ah .	1.l.jd-imperfekt
SFX BZ 0 aše .	2.l.jd-imperfekt
SFX BZ 0 aše .	3.l.jd-imperfekt
SFX BZ 0 asmo .	1.l.mn-imperfekt
SFX BZ aste .	2.l.mn-imperfekt
SFX BZ ahu .	3.l.mn-imperfekt

SFX CA Y 6
SFX CA 0 h .	1.l.jd-aorist
SFX CA 0 0 .	2.l.jd-aorist
SFX CA 0 0 .	3.l.jd-aorist
SFX CA 0 smo .	1.l.mn-aorist
SFX CA 0 ste .	2.l.mn-aorist
SFX CA 0 še .	3.l.mn-aorist

SFX CB Y 4
SFX CB 0 oh .	1.l.jd-aorist
SFX CB 0 osmo .	1.l.mn-aorist
SFX CB 0 oste .	2.l.mn-aorist
SFX CB 0 oše .	3.l.mn-aorist

SFX CC Y 2
SFX CC 0 e .	2.l.jd-aorist
SFX CC 0 e .	3.l.jd-aorist

SFX CD Y 1
SFX CD 0 ši .	po:prilog_prošli

SFX CE Y 1
SFX CE 0 ći .	po:prilog_sadašnji


SFX XA Y 13
SFX XA 0 a [^aeiou]
SFX XA 0 u [^aeiou]
SFX XA 0 e [^aeiou]
SFX XA 0 om [^aeiou]
SFX XA a e a
SFX XA a i a
SFX XA a om a
SFX XA o a o
SFX XA o u o
SFX XA o om o
SFX XA e a e
SFX XA e u e
SFX XA e em e

SFX XB Y 5
SFX XB ti m ti
SFX XB ti š ti
SFX XB ti mo ti
SFX XB ti te ti
SFX XB ti u ti

SFX XC Y 4
SFX XC ti h ti
SFX XC ti smo ti
SFX XC ti ste ti
SFX XC ti še ti

SFX XD Y 5
SFX XD ti h ti
SFX XD ti še ti
SFX XD ti smo ti
SFX XD ti ste ti
SFX XD ti hu ti

SFX XE Y 3
SFX XE ti o ti
SFX XE ti li ti
SFX XE ti la ti

SFX XF Y 5
SFX XF ti h ti
SFX XF ti še ti
SFX XF ti smo ti
SFX XF ti ste ti
SFX XF iti hu ti

SFX XG Y 5
SFX XG ti m ti
SFX XG ti š ti
SFX XG ti mo ti
SFX XG ti te ti
SFX XG iti e iti

SFX XH Y 6
SFX XH 0 a .
SFX XH 0 u .
SFX XH 0 i .
SFX XH 0 ih .
SFX XH 0 im .
SFX XH 0 e .

SFX XI Y 6
SFX XI 0 a .
SFX XI 0 u .
SFX XI 0 i .
SFX XI 0 ih .
SFX XI 0 ima .
SFX XI 0 e .

SFX XJ Y 6
SFX XJ 0 a .
SFX XJ 0 u .
SFX XJ 0 i .
SFX XJ 0 ih .
SFX XJ 0 im .
SFX XJ 0 o .

SFX XK Y 6
SFX XK 0 a .
SFX XK 0 u .
SFX XK 0 i .
SFX XK 0 ih .
SFX XK 0 ima .
SFX XK 0 o .

SFX XL Y 2
SFX XL 0 oj .
SFX XL 0 om .

SFX XM Y 4
SFX XM a e a
SFX XM a i a
SFX XM a o a
SFX XM a u a

SFX XN Y 3
SFX XN 0 a og
SFX XN 0 u om
SFX XN 0 e om

SFX XO Y 26
SFX XO i og/90 ni
SFX XO i om/90 ni
SFX XO i o ni
SFX XO i im ni
SFX XO i a ni
SFX XO i e ni
SFX XO i oj ni
SFX XO 0 h ni
SFX XO i u ni
SFX XO i og/90 nji
SFX XO i om/90 nji
SFX XO i im nji
SFX XO i a nji
SFX XO i e nji
SFX XO i oj nji
SFX XO 0 h nji
SFX XO i u nji
SFX XO i og/90 li
SFX XO i om/90 li
SFX XO i o li
SFX XO i im li
SFX XO i a li
SFX XO i e li
SFX XO i oj li
SFX XO 0 h li
SFX XO i u li

SFX XP Y 5
SFX XP 0 a .
SFX XP 0 u .
SFX XP 0 om .
SFX XP 0 i .
SFX XP 0 ima .

SFX XQ Y 30
SFX XQ ijeti im ijeti
SFX XQ ijeti iš ijeti
SFX XQ ijeti i ijeti
SFX XQ ijeti imo ijeti
SFX XQ ijeti ite ijeti
SFX XQ ijeti e ijeti
SFX XQ iti im iti
SFX XQ iti iš iti
SFX XQ iti i iti
SFX XQ iti imo iti
SFX XQ iti ite iti
SFX XQ iti e iti
SFX XQ jeti im jeti
SFX XQ jeti iš jeti
SFX XQ jeti i jeti
SFX XQ jeti imo jeti
SFX XQ jeti ite jeti
SFX XQ jeti e jeti
SFX XQ zati žem zati
SFX XQ zati žeš zati
SFX XQ zati že zati
SFX XQ zati žemo zati
SFX XQ zati žete zati
SFX XQ zati žu zati
SFX XQ ati am [^z]ati
SFX XQ ati aš [^z]ati
SFX XQ ati a [^z]ati
SFX XQ ati amo [^z]ati
SFX XQ ati ate [^z]ati
SFX XQ ati ju [^z]ati
